臺灣臺中地方法院刑事判決　　　　　　　99年度訴字第3003號
公　訴　人　臺灣臺中地方法院檢察署檢察官
被　　　告　黃文誠
上列被告因妨害性自主罪案件，經檢察官提起公訴（99年度偵字
第16069 號），被告於準備程序中為有罪陳述，經本院合議庭裁
定由受命法官依簡式審判程序獨任審理，判決如下：
    主    文
黃文誠成年人故意對少年犯乘機猥褻罪，處有期徒刑拾月。
    犯罪事實
一、黃文誠於民國99年4 月間，因其女兒之關係認識14歲以上未
    滿16歲之甲女（卷內代號00000000，84年7 月生，姓名、年
    籍詳卷附真實姓名年籍對照表），雙方進而交往成為男女朋
    友關係，甲女並暱稱黃文誠為「布爸」。於99年4 月18日下
    午1 時許，黃文誠與少年陳○○（86年7 月生，姓名、年籍
    詳卷）共同前往甲女住處邀約甲女出門，並載同甲女至黃文
    誠位在臺中縣大里市（現已改制為臺中市○里區○○○○街
    35之3 號3 樓住處看電視、聊天，於同日下午4 、5 時許，
    黃文誠、黃文誠之友人黃仁政、甲女及甲女之同學劉○○（
    84年7 月生，姓名、年籍詳卷）即相約一起玩撲克牌比大小
    遊戲，黃仁政並將其自醫院所領用之降血壓藥、鎮定劑及安
    眠藥等藥品拿出放在桌上，有人即提議輸牌者要吃1 至3 顆
    之藥粒，4 人允諾後即一起開始把玩撲克牌，輸者並依約自
    行拿取放置在桌上之上開藥粒服用，嗣甲女服用上開放置在
    桌上之藥粒後，先陷入昏迷狀態，黃仁政亦感身體不適而自
    行前往大里仁愛醫院就診，而劉○○亦因吃藥而陷入意識不
    清之狀況，並由黃文誠之女兒黃○○（真實姓名詳卷）送劉
    劉○○回家。而黃文誠見甲女服用上開藥物後，已陷於意識
    昏迷而不能抗拒之狀態，竟基於乘機猥褻之犯意，利用甲女
    意識昏迷而不能抗拒之機會，將甲女抱進房間內，並將房門
    鎖上，再將甲女身上之衣褲全部脫下，以嘴親吻甲女之脖子
    及胸部而對甲女為猥褻之行為。嗣於99年4 月19日上午，甲
    女之母親乙女（卷內代號00000000A ，姓名、年籍詳卷附真
    實姓名年籍對照表）發現甲女未返家睡覺，乃至甲女就讀之
    學校詢問，經黃文誠之女兒黃○○告知始得知甲女在黃文誠
    之住處，甲女之父親及乙女即共同前往黃文誠上開住處找尋
    甲女，因而發現黃文誠與甲女同睡在房間內，黃文誠僅著長
    褲未著上衣，甲女僅著1 件反穿之上衣，未穿其他衣、褲，
    且仍昏迷不醒，經將甲女送醫急救，發現甲女之頸肩部位有
    3 處吸吮痕及左胸部有1 處吸吮痕，且將甲女之尿液送鑑定
    結果，發現尿液中檢驗出Alprazolam（阿普唑他，為苯二氮
    平類鎮定安眠藥，屬「毒品危害防制條例」第四級毒品，或
    屬第四級管制藥品) 、Caffeine（咖啡因）、Lidocaine （
    局部麻醉劑）OH-alprazolam （Alprazolam之代謝物）、Zo
    lpidem（佐沛眠為鎮定安眠藥，屬「毒品危害防制條例」第
    四級毒品，或屬第四級管制藥品）等成份，而查悉上情。
二、案經乙女訴由臺中縣警察局（現已改制為臺中市政府警察局
    ）霧峰分局報告臺灣臺中地方法院檢察署檢察官偵查起訴。
    理    由
一、本件被告黃文誠所犯係死刑、無期徒刑、最輕本刑為3 年以
    上有期徒刑以外之罪，其於準備程序中就被訴事實為有罪之
    陳述，經法官告知簡式審判程序之旨，並聽取公訴人及被告
    等之意見後，認為適宜由受命法官獨任進行簡式審判程序，
    依刑事訴訟法第273 條之1 第1 項規定，裁定由受命法官獨
    任進行審判程序，合先敘明。
二、上開犯罪事實，業據被告黃文誠於本院準備程序及審理時坦
    承不諱，核與證人即被害人甲女及告訴人乙女於警詢、偵查
    中所供述之情節相符，並據證人黃文政於警詢時、少年劉○
    ○及陳○○於偵查中證述綦詳，復有黃仁政於99年4 月18日
    就醫之大里仁愛醫院診療說明書、急診檢傷評估表各1 紙、
    急診病歷1 份、被告寫給被害人甲女之信件1 封（見偵查卷
    第12頁、第22至31頁、第61頁）及受理疑似性侵害事件驗傷
    診斷書1 紙、台北榮民總醫院臨床毒物科檢驗報告1 份（密
    封於偵查卷所附證物袋內），是被告之自白核與事實相符，
    應堪採信。本案事證明確，被告上開犯行洵堪認定，應依法
    論科。
三、按兒童及少年福利法第70條第1 項規定：成年人教唆、幫助
    或利用兒童及少年犯罪或與之共同實施犯罪或故意對其犯罪
    者，加重其刑至2 分之1 。但各該罪就被害人係兒童及少年
    已定有特別處罰規定者，不在此限。又刑法總則之加重，係
    概括性之規定，所有罪名均一體適用；刑法分則之加重，係
    就犯罪類型變更之個別犯罪行為予以加重，成為另一獨立之
    罪名。兒童福利法第43條第1 項前段（即兒童及少年福利法
    第70條第1 項前段修正前之條文），其中利用兒童犯罪為間
    接正犯，其加重係概括性之規定，對一切犯罪皆有其適用，
    自屬刑法總則加重之性質；至對兒童犯罪之加重，係對被害
    人為兒童之特殊要件予以加重處罰，乃就犯罪類型變更之個
    別犯罪行為予以加重，自屬刑法分則加重之性質（最高法院
    92年第1 次刑事庭會議決議意旨、99年台上字第356 號判決
    意旨參照）。本案被告於行為時係成年人，有其年籍資料在
    卷可查，而被害人甲女則係84年7 月出生，案發時係14歲以
    上未滿16歲之少年，亦有性侵害案件真實姓名年籍對照表可
    憑（密封於偵查卷所附證物袋內），被告乘被害人甲女意識
    昏迷而不能抗拒之機會，對被害人甲女為猥褻之行為，核其
    所為，係犯兒童及少年福利法第70條第1 項、刑法第225 條
    第2 項之成年人故意對少年犯乘機猥褻罪，並應依兒童及少
    年福利法第70條第1 項之規定，加重其刑。爰審酌被告前已
    有妨害性自主案件，經本院以90年度訴字第85號判決判處有
    期徒刑5 月確定之前科紀錄（不構成累犯），有臺灣高等法
    院被告前案紀錄表1 份在卷可參，詎仍不知悔改，僅為滿足
    一己之私慾，利用被害人意識昏迷而不能抗拒之機會，對被
    害人為猥褻之行為，不知尊重他人之性自主決定權，影響被
    害人身心健全成長，實應予責難，惟念其於本院審理時業已
    坦承犯行，顯有悔意，而迄今尚未與被害人達成和解，求得
    被害人之諒解等一切情狀，量處如主文所示之刑，以資懲儆
    。
據上論斷，應依刑事訴訟法第273 條之1 第1 項、第299 條第1
項前段，兒童及少年福利法第70條第1 項前段，刑法第11條前段
、第225 條第2 項，判決如主文。
本案經檢察官康淑芳到庭執行職務。
中    華    民    國   100    年    4     月    28    日
                  刑事第十六庭  法  官  陳玉聰
以上正本證明與原本無異。
如不服本判決應於收受判決後10日內向本院提出上訴書狀，並應
敘述具體理由；其未敘述上訴理由者，應於上訴期間屆滿後20日
內向本院補提理由書（均須按他造當事人之人數附繕本）「切勿
逕送上級法院」。
                                書記官  魏愛玲
中    華    民    國  100     年    4     月    28    日
附錄本罪論罪科刑法條全文：
刑法第225條第2項
對於男女利用其精神、身體障礙、心智缺陷或其他相類之情形，
不能或不知抗拒而為猥褻之行為者，處 6 月以上 5 年以下有期
徒刑。